臺灣臺北地方法院民事判決
110年度簡上字第364號
上  訴  人  鄧光宏

被  上訴人  陣琮伯
訴訟代理人  楊佳樺律師
上列當事人間請求損害賠償事件，上訴人對於民國110年8月30日
本院臺北簡易庭110年度北簡字第8581號第一審判決提起上訴，
本院於111年1月14日言詞辯論終結，判決如下：
    主  文
上訴駁回。
第二審訴訟費用由上訴人負擔。
    事實及理由
一、上訴人主張：
　　被上訴人於民國109年8月2日凌晨0時13分許，在臺北市○○區
    ○○街00○0號，因故與上訴人起口角，竟與真實姓名年籍不詳
    之蔣姓成年男子共同基於傷害之犯意聯絡，徒手毆打上訴人
    ，致上訴人受有左前額腫痛之傷害，爰依侵權行為之法律關
    係，請求被上訴人給付精神慰撫金新臺幣（下同）15萬元及
    法定遲延利息等語（原審判命被上訴人應給付上訴人3萬元
    ，及自109年12月1日起至清償日止，按年息百分之5計算之
    利息，駁回上訴人其餘請求，上訴人就其敗訴部分不服，提
    起上訴，被上訴人就其敗訴部分則未聲明不服，是未上訴部
    分業已確定而不在本院審理範圍），並聲明：㈠原判決不利
    於上訴人部分廢棄。㈡上開廢棄部分，被上訴人應再給付上
    訴人12萬元，及自起訴狀繕本送達翌日起至清償日止，按年
    息百分之5計算之利息。
二、被上訴人則答辯以：
　　對於刑事判決即本院109年度簡字第2929號刑事簡易判決認
    定之犯罪事實，被上訴人沒有爭執，上訴人固遭被上訴人揮
    打而受有左前額腫痛之傷害，惟傷勢輕微，日常生活行動未
    受影響，原審判決已充分審酌上訴人所受損害、被上訴人行
    為手段、兩造身分、地位、資力等情形，認上訴人僅得請求
    被上訴人賠償3萬元本息，認事用法並無不合，無廢棄改判
    之必要等語，資為抗辯，並聲明：上訴駁回。
三、經查，被上訴人於上開時、地，與真實姓名年籍不詳之蔣姓
    成年男子共同徒手毆打上訴人，致上訴人受有前述傷害等事
    實，業經臺灣臺北地方檢察署檢察官以109年度偵字第26981
    號聲請簡易判決處刑，復經本院刑事庭以109年度簡字第292
    9號刑事簡易判決認定被上訴人犯傷害罪，有上開聲請簡易
    判決處刑書、刑事簡易判決在卷可稽（見附民卷第7頁至第8
    頁、原審卷第13頁至第15頁），並經本院調取前開刑事卷宗
    審閱無訛，復為兩造所不爭執（見本院卷第78頁），是此部
    分事實，應堪認定。至上訴人主張被上訴人除原審判命應給
    付之3萬元本息外，應再賠償上訴人精神慰撫金12萬元，則
    為被上訴人所否認，並以前詞置辯，是以，本件所應審究之
    爭點為：上訴人請求被上訴人再賠償精神慰撫金12萬元，有
    無理由？
四、按因故意或過失，不法侵害他人之權利者，負損害賠償責任
    ；不法侵害他人之身體、健康、名譽、自由、信用、隱私、
    貞操，或不法侵害其他人格法益而情節重大者，被害人雖非
    財產上之損害，亦得請求賠償相當之金額，民法第184條第1
    項前段、第195條第1項前段分別定有明文。次按不法侵害他
    人之人格權，被害人受有非財產上損害，請求加害人賠償相
    當金額之慰撫金時，法院對於慰撫金之量定，應斟酌實際加
    害情形、所造成之影響、被害人痛苦之程度、兩造之身分地
    位經濟情形及其他各種狀況，以核定相當之數額（最高法院
    47年台上字第1221號、51年台上字第223號判決意旨參照）
    。經查，上訴人因被上訴人前述不法行為，致受有左前額腫
    痛之傷害，精神上自受有相當程度之痛苦，是上訴人請求被
    上訴人賠償精神慰撫金，應屬有據。至上訴人雖主張其因被
    上訴人上開不法行為，導致眼鏡、手機損壞無法正常上班，
    名譽受損云云，則為被上訴人所否認，且上開事由均非審酌
    本件精神慰撫金所應考量事項，是上訴人此部分主張並無可
    採。而上訴人為高中畢業，前係公司負責人，目前從事業務
    工作，業據上訴人陳明在卷（見原審卷第50頁），被上訴人
    則為高中肄業，此有被上訴人個人戶籍資料查詢結果在卷可
    稽（置於限閱卷內），復經原審依職權調取兩造之稅務電子
    閘門財產所得調件明細表（置於限閱卷內），查知上訴人10
    9年度所得總額為28萬1,800元，財產總額為600萬元，被上
    訴人109年度所得總額為1,492元，財產總額為200萬8,930元
    ，茲審酌上開兩造之身分、地位、教育程度、經濟能力，與
    被上訴人侵害程度、對上訴人所造成之損害等一切情狀，認
    上訴人所得請求精神慰撫金以3萬元為適當，逾此部分之請
    求，尚非有據。
五、綜上所述，上訴人依侵權行為之法律關係，除原審已判命被
    上訴人應給付上訴人3萬元本息外，請求被上訴人應再給付
    上訴人12萬元，及自起訴狀繕本送達翌日起至清償日止，按
    年息百分之5計算之利息，為無理由，應予駁回。原審就上
    開不應准許部分，為上訴人敗訴之判決，經核於法並無不合
    ，上訴意旨指摘原判決此部分不當，求予廢棄，為無理由，
    應予駁回。 
六、據上論結，本件上訴為無理由，依民事訴訟法第436條之1第
    3項、第449條第1項、第78條，判決如主文。　　　　　
中　　華　　民　　國　　 111  　年　 1 　月　　28 　　日
                  民事第五庭    審判長法　官　匡  偉
                                      法　官　楊承翰
　　　　　　　　　　　　          　　法　官　王唯怡
以上正本係照原本作成。
本判決不得上訴。
中　　華　　民　　國　　111 　  年　1 　 月　　28　　 日
                                      書記官  鞠云彬